【裁判字號】    99,交抗,280
【裁判日期】    990712
【裁判案由】    聲明異議
【裁判全文】
臺灣高等法院高雄分院刑事裁定         99年度交抗字第280號
抗  告  人
即受處分人  甲○○原名李美慧.
上列抗告人因違反道路交通管理處罰條例聲明異議案件，不服臺
灣高雄地方法院99年度交聲字第1273號民國99年6 月11日裁定，
提起抗告，本院裁定如下：
    主  文
抗告駁回。
    理  由
一、抗告意旨略以：送達證書簽收人雖是抗告人即受處分人（下
    稱抗告人）甲○○之母，然抗告人臨時被公司調至嘉義工作
    ，無法每週回家，家中只有年邁父母與小孩，母親又不識字
    ，實有難言之處。又犯罪講求證據，本件並無酒測測量單及
    測速照相相片可供佐證，僅憑1 紙舉發違反道路交通管理事
    件通知單即處分抗告人，實有違公平、公義。況抗告人車內
    有限時速之測表，且同一時間後方有2 輛車超速而過，此應
    有國道監視器可供調閱，請求司法還予公道，爰依法提起抗
    告等語。
二、按行政程序法中對於文書送達，其第72條第1 項規定：「送
    達，於應受送達人之住居所、事務所或營業所為之。但在行
    政機關辦公處所或他處會晤應受送達人時，得於會晤處所為
    之」；第73條第1 項規定：「於應送達處所不獲會晤應受送
    達人時，得將文書付與有辨別事理能力之同居人、受僱人或
    應送達處所之接收郵件人員」。次按，受處分人不服道路交
    通管理處罰條例第8 條所定主管機關所為之處罰者，得於接
    到裁決書之翌日起20日內，向管轄地方法院聲明異議，道路
    交通管理處罰條例第87條第1 項定有明文。又聲明異議應以
    司法狀紙，敘述異議之理由，提出於原處分機關為之，原處
    分機關應於接受異議書狀後5 日內，將該案卷宗及有關證物
    ，送交該管地方法院或其分院交通法庭。交通法庭認聲明異
    議不合法律上之程式或其異議權已經喪失者，應以裁定駁回
    之，但其不合法律上之程式可補正者，應先定期命為補正，
    逾期不補正者，即予駁回。道路交通案件處理辦法第13條、
    第18條分別定有明文。
三、查本件抗告人甲○○戶籍地址，自民國91年11月14日起即設
    於高雄市○○區○○路15之1 號之情，為抗告人所不否認，
    並有其個人基本資料查詢結果表在卷可稽（見原審卷第12頁
    ），故「高雄市○○區○○路15之1 號」，確係抗告人之住
    所，殆可認定。又本件違反道路交通管理事件裁決書，業經
    原處分機關委由郵政機關向抗告人前揭住所地送達，並於99
    年3 月25日由抗告人之同居人即其母收受之情，亦有高雄市
    政府交通局送達證書影本1 紙在卷可稽（見原審卷第5 頁）
    ，是本件裁決書自99年3 月25日起即發生合法送達之效力，
    另加計前開道路交通管理處罰條例第87條第1 項規定之20日
    異議期間，則本件抗告人之異議期間，算至99年4 月14日即
    已屆滿，乃抗告人遲至99年4 月28日始向交通事件裁決中心
    遞狀聲明異議，並由高雄市政府交通局函轉臺灣高雄地方法
    院（此有高雄市政府交通局99年4 月28日高市交裁字第0990
    018002號函及所附之聲明異議狀存卷可憑，見原審卷第1 至
    4 頁），抗告人所為異議，顯已逾20日之法定異議期間，此
    且屬不可補正之事項，依諸前揭規定，自應予以駁回。
四、本件抗告人之異議既已逾期，有如上述，則法院自無再就其
    是否有交通違規之事實予以審認之必要。原裁定據此駁回抗
    告人之聲明異議，認事用法均無不當，本件抗告並無理由，
    應予駁回。
據上論結，應依道路交通案件處理辦法第26條，刑事訴訟法第41
2 條，裁定如主文。
中    華    民    國    99    年    7     月    12    日
                  刑事第十一庭  審判長法  官 翁慶珍
                                      法  官 黃仁松
                                      法  官 徐美麗
以上正本證明與原本無異。
不得再抗告。
中    華    民    國    99    年    7     月    12    日
                                      書記官 賴梅琴

司法院資訊處製作；財團法人民間司法改革基金會備份。
